【裁判字號】    88,交聲,557
【裁判日期】    890916
【裁判案由】    違反道路交通管理處罰條例聲明異議
【裁判全文】
臺灣臺北地方法院交通事件裁定                    八十八年度交聲字第五五七號
    異議人即
    受處分人  乙○○
右列受處分人因違反道路交通管理處罰條例案件，對於台北市交通事件裁決所八十八
年八月二十六日所為之處分 (原處分：北市交裁駕字第二二─000000000號
），聲明異議，本院裁定如左：
    主  文
異議駁回。
    理  由
一、按汽車駕駛人，駕車行經彎道．陡坡、狹橋、隧道、交岔路口、道路修理地段、
    市區交通頻繁處所超車者，處汽車駕駛人四百元以上八百元以下即新台幣（以下
    同）一千二百元以上二千四百元以下罰鍰，道路交通管理處罰條例第四十七條第
    一款定有明文。
二、本件受處分人即異議人乙○○於民國八十八年六月二十日二十一時十五分許，駕
    駛車牌ＡＡ－六一二六號自用小客車，由北往南行經台北市○○○路○段七十七
    巷口，因在該巷口違規超車，而與甲○○所駕駛之車牌Ｐ八─一七七號營業小客
    車發生擦撞，而為台北市政府警察局大安分局（以下稱大安分局）交通分隊員警
    陳文輝舉發，以受處分人有違反前揭道路交通管理處罰條例第四十七條第一款規
    定之行為逕行掣單舉發，嗣將舉發通知單送達於受處分人後，受處分人於舉發通
    知單上所載之應到案日期前向原處分機關提出申訴，經原處分機關請原舉發單位
    即大安分局調查結果，仍認受處分人確有上開違規行為，原處分機關乃依前揭道
    路交通管理處罰條例第四十七條第一款規定於八十八年八月二十六日逕行裁處異
    議人罰鍰一千二百元，並依同條例第六十三條第一項第一款記違規點數一點。
三、訊據受處分人固不否認有駕駛前開車號自用小客車於前開時地，與甲○○所駕駛
    之車牌號Ｐ八─一七七號營業小客車發生擦撞之事實，惟辯稱當時甲○○之車輛
    已先打算要右轉，伊往前直行，余某的車忽然又左轉才發生碰撞云云；惟查：本
    件發生碰撞之地點，為忠孝東路七十七巷、與忠孝東路之交岔路口，而該忠孝東
    路七十七巷係北往南向之單行道，有道路交通事故調查報告表所附現場圖可參，
    又受處分人係右側車身與甲○○上揭車之左前車角發生碰撞，亦為其二人所共承
    ；復參以證人瀧澤真樹即肇事時受處分人車上之乘客於警訊時所稱「營小客車如
    像要右轉似的且速度相當慢，然後我車即從該營小客之左側超前時，該營小客一
    直在看左側，才致使其左前車角撞及我車之右側車身而肇事」等語（見卷附八十
    八年六月二十日警訊談話筆錄），則綜依上揭情節以觀，應係受處分人預判前車
    即甲○○之上揭車輛欲行右轉，遂超車直行，按甲○○之上揭車輛既未完全右轉
    切入忠孝東路，則受處分人於該單行道之交岔路口即行超越前車，顯有違道路交
    通安全規則第一百零一條第一款，汽車行經彎道．陡坡、狹橋、隧道、交岔路口
    、鐵路平交道、道路修理地段、市區交通頻繁處所，不得超車之規定；是不論證
    人甲○○之前揭車輛於左轉時有無疏失，受處分人既未待前行車完成其轉彎或行
    進路程即行超越左轉，其顯有違上揭規定至明，是核諸前揭說明，自難認受處分
    人上開辯解尚難認為可採，本件事證明確，受處分人之違規行為堪以認定。
四、綜上所述，受處分人確有在交岔路口超車之違規事實，從而原處分機關依道路交
    通管理處罰條例第四十七條第一款規定，從輕裁處受處人罰鍰新台幣一千二百元
    ，並依同條例第六十三條第一項第一款予以記違規點數一點，核無違誤，本件受
    處分人之異議為無理由，自應將其異議駁回。
據上論斷，應依道路交通案件處理辦法第十九條，裁定如主文。
中      華      民      國      八十九      年     九     月    十六    日
                                    臺灣臺北地方法院交通法庭
                                        法    官  林  政  憲
右正本證明與原本無異。
如不服本裁定，應於裁定送達後五日內，向本院提出抗告狀。
                                        書 記 官  江  虹  儀
中      華      民      國      八十九      年     九     月    十九    日


司法院資訊處製作；財團法人民間司法改革基金會備份。
